【裁判字號】    90,上訴,1110
【裁判日期】    901210
【裁判案由】    毒品危害防制條例
【裁判全文】
臺灣高等法院臺中分院刑事判決          民國九十年度上訴字第一一一○號
    上  訴  人
    即  被  告  甲○○
右上訴人因違反毒品危害防制條例案件，不服臺灣臺中地方法院中華民國九十年四月
十六日第一審判決（民國九十年度訴字第三九九號，起訴案號：臺灣臺中地方法院檢
察署民國八十九年度毒偵字第七八四九號），提起上訴，本院判決如左：
    主    文
上訴駁回。
    事    實
一、甲○○曾於民國（下同）八十四年間，因違反肅清煙毒條例案件，經臺灣臺中地
    方法院判處有期徒刑三年五月確定，甫於八十七年十二月二日假釋執行完畢。後
    因施用毒品案件，經依本院於八十七年六月十日裁定送觀察、勒戒後，認無繼續
    施用毒品之傾向，由本院於八十七年八月十九日以八十七年度上訴字第六一六號
    判決免刑確定。甲○○仍不知悔改，又基於概括犯意，自八十九年十月中旬某日
    起至同年十月二十九日止，連續在新營休息站等處，以海洛因摻入香菸內點燃或
    以其所有注射器內針筒加礦泉水注射之方式，平均一日一至二次，連續施用第一
    級毒品海洛因多次。嗣於八十九年十月三十日在國道一號公路北七十一公里處為
    警查獲，並扣得其施用後所殘留下之第一級毒品海洛因一小包（驗餘淨重０‧０
    二公克，包裝重０‧一三公克）及其所有供施用第一級毒品海洛因之注射器二支
    。另經臺灣臺中地方法院以八十九年度毒聲字第七六五○號裁定送觀察、勒戒後
    ，認有繼續施用毒品傾向。
二、案經內政部警政署國道公路警察局第二警察隊移送臺灣桃園地方法院檢察署檢察
    官呈請臺灣高等法院檢察署檢察長令轉台灣台中地方法院檢察署檢察官偵查起訴
    。
    理    由
一、右揭犯罪事實，業據上訴人即被告甲○○（以下稱被告）於偵查中、原審及本院
    審理時坦承不諱，並有扣案之海洛因一包（驗餘淨重０‧０二公克，包裝重０‧
    一三公克）及供施用毒品之注射器二支足資佐證，而被告所持有之白色粉末一包
    ，經鑑定結果確屬毒品海洛因無訛，亦有法務部調查局鑑驗通知書一紙（編號00
    0000000 ）在卷足參。被告前因施用毒品案件，經依本院於八十七年六月十日裁
    定送觀察、勒戒後，認無繼續施用毒品之傾向，由本院於八十七年八月十九日以
    八十七年度上訴字第六一六號判決免刑確定後，又連續施用第一級毒品，經依本
    院八十九年度毒聲字第七六五０號裁定送觀察、勒戒後，認有繼續施用毒品之傾
    向，亦有判決書影本、台灣台中地方法院檢察署刑案資料查註紀錄表及台灣台中
    看守所附設勒戒處所九十年一月十二日九十中所正總字第０一六０號函送之有無
    繼續施用毒品傾向證明書各一件附卷可稽。本件事證明確，被告犯行堪以認定。
二、核被告所為，係犯毒品危害防制條例第十條第一項施用第一級毒品罪。被告所持
    有之毒品海洛因，係供其自己施用，故其持有之低度行為應為施用之高度行為所
    吸收，不另論罪。其先後多次施用第一級毒品海洛因之行為，時間密接、犯罪構
    成要件相同，顯係基於概括犯意反覆為之，應依連續犯之規定論以一罪，並加重
    其刑。查被告曾於八十四年間，因違反肅清煙毒條例案件，經原審法院判處有期
    徒刑三年五月確定，甫於八十七年十二月二日假釋執行完畢，有台灣台中地方法
    院檢察署刑案資料查註紀錄表及台灣高等法院被告全國前案紀錄表各一件附卷可
    按，其於五年內再犯本件有期徒刑以上之罪，為累犯，應依法遞加重其刑。原審
    法院審酌被告無視於毒品對於自身健康之戕害及國家對於杜絕毒品犯罪之禁令，
    惡性非輕、施用毒品之次數、施用期間尚短、犯後坦承犯行，並表示悔意、態度
    尚佳等一切情狀，適用刑事訴訟法第二百九十九條第一項前段，毒品危害防制條
    例第十條第一項、第十八條第一項前段、第二十條第三項前段，刑法第十一條前
    段、第五十六條、第四十七條、第三十八條第一項第二款之規定，判決被告連續
    施用第一級毒品罪，累犯，量處有期徒刑拾月。扣案之海洛因一包（驗餘淨重０
    ‧０二公克，包裝重０‧一三公克）係當場查獲之毒品，依毒品危害防治條例第
    十八條第一項前段規定宣告沒收銷燬之；扣案之注射器二支，為被告所有供施用
    第一級毒品所用之物，亦據被告於原審供明，並經本院查明在卷，依刑法第三十
    八條第一項第二款之規定宣告沒收。認事用法，經核均無不合，量刑亦屬適當。
三、原審法院檢察署檢察官公訴意旨另以：被告甲○○自八十九年十月三十日起至八
    十九年十二月二十八日止，連續在新營休息站等處，以海洛因摻入香菸或以針筒
    注射方式，平均一日一至二次，連續施用第一級毒品海洛因多次，因認被告涉有
    毒品危害防制條例第十條第一項施用第一級毒品罪。按犯罪事實應依證據認定之
    ，無證據不得推定其犯罪事實；又不能證明被告犯罪或其行為不罰者，應諭知無
    罪之判決，刑事訴訟法第一百五十四條、第三百零一條第一項分別定有明文。且
    認定不利被告之事實，須依積極證據，苟積極證據不足為不利於被告事實之認定
    時，即應為有利被告之認定，最高法院三十年上字第八一六號著有判例可憑。訊
    據被告堅決否認涉有前揭施用第一級毒品犯行，辯稱：渠自八十九年十月二十九
    日最後一次吸食後即未再施用等語。經查被告自警訊中至原審偵審及本院審理中
    時，均未供承八十九年十月三十日後有再施用第一級毒品海洛因之行為，有各該
    筆錄在卷；參以其於八十九年十二月二十八日為警逮捕時，經送台灣台中看守所
    採尿檢驗結果，其尿液中並未有毒品之陽性反應，亦有長昕生活事業股份有限公
    司新東分公司濫用藥物尿液檢驗報告書一份附卷可憑，益證被告前開辯解堪以採
    信。此外，復查無其他積極證據足資證明被告確有公訴人所指之犯行，自不能僅
    憑被告前有施用第一級毒品海洛因之犯行，即認被告於上開時間亦有施用毒品犯
    行，不能證明被告犯罪，揆諸上揭規定與判例要旨，本應為被告無罪之諭知，然
    公訴意旨認此部分與前開論罪科刑部分有連續犯之裁判上一罪關係，爰不另為無
    罪之諭知，併予敘明。
四、被告上訴意旨以其自八十九年十月三十日起至同年十二月二十八日止，已自行戒
    除施用毒品，檢察官起訴書竟謂被告施用第一級毒品至八十九年十二月二十八日
    止，顯有不合等語，惟查被告自八十九年十月三十日起至同年十二月二十八日並
    未施用第一級毒品海洛因之行為，原審查明已詳如前項所述，是被告上訴意旨為
    無理由，應予駁回。
五、據上論結：應依刑事訴訟法第三百六十八條，判決如主文。
本案經檢察官蔡振修到庭執行職務。
中      華      民      國      九十     年      十二     月      十    日
                                    臺灣高等法院臺中分院刑事第一庭
                                          審判長法  官  陳  紀  綱
                                                法  官  蕭  錦  鍾
                                                法  官  方  艤  駐
右正本證明與原本無異。
如不服本判決應於收受送達後十日內向本院提出上訴書狀，其未敘述上訴之理由者並
得於提起上訴後十日內向本院補提理由書（均須按他造當事人之人數附繕本）。
                        書記官  陳  麗  玉
中      華      民      國      九十     年      十二     月     十一   日
論罪科刑法條：
毒品危害防制條例第十條第一項：
施用第一級毒品者，處六月以上五年以下有期徒刑。
                                                                        Ｉ


司法院資訊處製作；財團法人民間司法改革基金會備份。
